Inventaris van het archief van W. Geleynssen de Jongh [levensjaren 1594-1674], 1612-1648
Nationaal Archief, Den Haag
- Directeur van Compagnie's handel in Perzië. 1641-1643.
  - Specificatie van de koopmanschappen ingeladen in de retourschepen Oliphant, De Vogel Struijs, Vereenichde Provintiën, Nieuw Seelandt en Breda; Walvisch en Snoeck; alsmede Nieuw Amsterdam en Wesel, resp. uit Batavia vertrokken 13 december 1641; 29 december 1641 en 11 januari 1642., 239; 1 stuk
  - Copie-Negotiejournalen van het comptoir Gamron., 1641 januari 1-1642 april 30 (defect), 1642 mei 1-1643 februari 28.; 240-241; 2 deelen
    In het journaal over 1642-1643 ook een copie-negotiegrootboek van Gamron over 1645-1646 (zie nummer 298**).
    - tweede deel, 240
    - eerste deel, 241
  - Copie-Negotiegrootboeken van het comptoir Gamron., 1641 januari 1-1642 april 30, 1642 mei 1-1643 februari 28.; 242-243; 2 delen
    In het grootboek over 1642-1643 ook een copie-negotiejournaal gehouden in het schip De Vrede en op het comptoir Gamron over 1645-1646 (zie nummer 298**).
    - eerste deel, 242
    - tweede deel, 243
  - "Copia-Extract uijt de nieuwe begonnen negotieboecken van 't comptoir Gamron.", 1642 april 30-1642 mei 21; 243A; 1 stuk
  - Extract uit de Generale negotieboeken van Indië betreffende het comptoir Perzië (bis)., 1642 augustus 13; 243B; 1 stuk
  - "Oncostboeck van de maendelijkse oncosten, rantsoen, voeragie voor paarden als oncosten op coopmanschappen en boodeloon", te Spahan en Gamron., 1641 juli 31-1641 december 13; 244; 1 deel
  - "Oncostboeck van 't geene door den assistent Claes Adriaens (op het comptoir Spahan) sedert den 22 februari aº 1641 tot dato den 22 Juny 1641 uytgegeven ende gegasteert is.", 244A; 1 stuk
  - Copie-"Oncostboeck" van de uitgaven voor mondkost, maandgelden, timmerage, bodeloon enz. te Spahan., 162 april 1-1643 februari 28; 245; 1 deel
  - Rekening van de onkosten door Wollebrand Geleynssen de Jongh gemaakt op zijn reis van Gamron naar Spahan., (1642) juli 6-(1642) augustus 4; 246; 1 stuk
  - "Reeckening van oncosten vant geene in 3 maenden in Spahan gegasteert is in aenwesen van den directeur Geleinsen ende zijn compangnije dar.", 1642 augustus-1642 october; 246A; 1 stuk
  - Register van obligatiën wegens gelden door de comptoiren Spahan en Gamron te leen opgenomen en van wisselbrieven door deze wederkeerig op elkander getrokken., 1640 augustus 16-1642 november 6; 247; 1 deel
  - Aanteekeningen betreffende de in Perzië gangbare munten en gewichten., 248; 1 omslag
  - Acte waarbij Paulus Croocq, directeur te Soeratte, erkent ontvangen te hebben van Wollebrand Geleynssen de Jongh een juweel toebehoorende aan de weduwe van Gaspar Boudaen te Amsterdam., 1640 november 22; 249; 1 stuk
  - Schuldbekentenis van Adriaen van Oostenden, oud-directeur in Perzië, aan Wollebrand Geleynssen de Jongh wegens een door hem ontvangen geldsom., 1641 april 20; 250; 1 stuk
  - Schuldbekentenissen wegens gelden door Wollebrand Geleynssen de Jongh binnen Spahan ten behoeve der Compagnie te leen opgenomen., 1641 augustus 12-1642 november 6; 250A; 1 omslag
  - Copie-verklaringen van verschillende personen dat hun geldelijke vorderingen op de Compagnie in Perzië zijn voldaan., 1641 augustus 15-1641 october 25; 250B
  - Inventarissen van de koopmanschappen, uitstaande schulden en verdere Compagniesbezittingen in Perzië, door Wollebrand Geleynssen de Jongh overgedragen aan zijn opvolger Carel Constant., 1643 februari 28; 251; 1 stuk
  - Instructie voor het bestuur van Compagnie's handel in Perzië, door den afgetreden directeur Wollebrand geleynssen de Jongh achtergelaten aan zijn opvolger Carel Constant. (Minuut?), 1643 april 20; 252; 1 stuk
- Vertrekt met het schip De Pauw uit Perzië wordt onderweg te Goa aangehouden en gaat van daar met het schip Delfshaven naar Batavia. 1643-1644
  - Dagregister gehouden door Wollebrand Geleynssen de Jongh op zijn reis met het schip De Pauw van Gamron naar Goa, gedurende zijn arrest te Goa en op het schip Amboina liggende ter reede aldaar., 1643 mei 14- 1643 december 25; 142
    Voorheen inv.nr. 252*
    Hierin een vroeger dagregister over 29 december 1640-11 mei 1643 (te vinden in nummer 142) en latere over 26 december 1643 -21 mei 1644 (zie nummers 268* en 268**).
  - Copie-Resolutiën van den Raad van het schip De Pauw over het binnenloopen van de baar van Goa., 1643 juni 11- 1643 juni 13; 253; 1 stuk
  - Verklaring van Heinderick van Tuinen omtrent de noodzakelijkheid om omstreeks 11 juni 1643 met het schip De Pauw de baar van Goa binnen te loopen., 253A
  - Brief van Wollebrand Geleynssen de Jongh uit Goa aan den kapitein van Goa. Met diens antwoord., 1643; 254; 1 stuk
  - Copie-Protest door Wollebrand Geleynssen de Jongh en den raad van het schip De Pauw overgegeven aan den onderkoning van Goa tegen hun aanhouding. Met antwoord en translaat-antwoord van den onderkoning., 1643 september 17-1643 september 28; 255; 1 omslag
  - Copie-Brieven aan Wollebrand Geleynssen de Jongh te Goa:, 256-257
    - uit Mazulipatuam van Arnold Heussen en Bartholomeus de Gruijter. 1643 mei 23, 256; 1 stuk
    - uit Wingurla van Cornelis van Sanen. 1643 juni 29, 257; 1 stuk
  - Brieven aan Wollebrand Geleijnssen de Jongh te Goa uit het schip De Pauw en uit Goa van Hendrick van Thuijnen, Jan Jeeles en Fabrice Venturin en den onderkoning van Goa., 1643 juni 24-1643 november 17; 258; 1 omslag
    Enkele brieven zijn niet gedateerd.
  - Translaten van het bestand op 12 juni 1642 tusschen de Staten-Generaal en Portugal gesloten, van de wederzijdsche ratficatiën, alsmede copieën van de afkondiging te Batavia enz., 259; 1 omslag
  - "Copia van verscheijde pampieren concerneerende de landerijen van Cheylon als 't arresteeren van 't jacht de Pauw tusschen den vicery van Goa, den commandeur Blocq en wedersijts gecommitteerden gepasseert.", 1643 october 9-1643 november 12 (defect); 260; 3 aaneegehechte stukken.
  - Copie-Factuur van de koopmanschappen met het schip De Pauw van Gamron naar Btavia verzonden. Met prijscourant van verschillende koopmanschappen te Gamron., 1643 mei 14-1643 october 1; 261; 1 stuk
  - Inventaris van de goederen, door Wollebrand Geleynssen de Jongh met het schip De Pauw uit Gamron ter reede van Goa aangebracht., 1643 october 31; 262; 1 stuk
  - Notitiën van de goederen, door Wollebrand Geleynssen de Jongh bij zijn vertrek uit Goa op 16 december 1643 aldaar achtergelaten., 263; 1 omslag
  - Copie-Cognossement van Jacob Jacobsz. van der Meulen, vice-kommandeur op het schip Henriette Louysa, wegens een lading ruwe Perzische zijde en Spahans leder, in 1643 met het schip De Pauw uit perzië naar Batavia verzonden en nu door hem medegenomen naar Batavia. 2 Exemplaren., 1644 november 15; 264; 1 omslag
  - "Oncostbouck" van de uitgaven door Wollebrand Geleynssen de Jongh gedaan gedurende den tijd zijner aanhouding te Goa., 1643 juni 13-1643 december 16; 265; 1 deel
  - Rekening van de uitgaven door Wollebrand Geleynssen de Jongh gedaan gedurende den tijd zijner aanhouding te Goa., 1643 juni 13-1643 december 17; 266; 1 stuk
  - Copie-Instructie van Gouverneur-Generaal en Raden voor den kommandeur Nicoleas Cornelissen Blocq en den Raad van de schepen Maestricht, Valckenburch, Bergen op Zoom, Rijnsburch en Heemskerck, gaande van Batavia tot bezetting van de baar van Goa., 1643 augustus 8; 267; 1 stuk
  - Copie-Brieven van den kommandeur Claes Cornelissen Blocq uit het schip Maastricht ter reede van Goa aan verschillende personen., 1643 september 18-1643 october 11; 268; 1 omslag
  - Request van Wollebrand Geleynssen de Jongh aan Gouverneur-Generaal en Raden om hem te ontslaan van het huisarrest, hetwelk zij hem hadden opgelegd tot tijd en wijle dat hij zich verantwoord zou hebben over het binnenloopen van het schip De Paeuw binnen Goa. Met beschikking., 1644 juni 4; 268A; 1 stuk
  - Dagregister gehouden op het comptoir Wingurla., 1643 december 26-1644 maart 20; 142
    Voorheen inv.nr. 268*
    Hierin ook vroegere dagregisters over 29 december 1640-25 december 1643 (zie nummers 142 en 252*) en latere van 20 maart 1644-21 mei 1644 (zie nummer 208**).
  - Dagregister gehouden door Wollebrand Geleynssen de Jongh op zijn reis met het schip Delfshaven van Goa over Ceilon naar Batavia., 1644 maart 20-1644 mei 21; 142
    Voorheen inv.nr. 268**
    Hierin ook vroegere dagregisters over 29 december 1640- 20 maart 1644 (zie nummers 142, 252* en 268*).
- Schout-bij-nacht van de vloot gaande onder het bevel van Joan Maetsuijcker naar Goa. 1644-1645
  - Copie-Zeilaasorder van den Gouverneur-Generaal Antonio van Diemen voor de vloot van offensie gaande onder bevel van Joan Maetsuyker van Batavia naar Goa., 1644 augustus 9; 269; 1 stuk
  - Seinbrief en orders op het schaffen enz., vastgesteld door den Breeden Raad der schepen Amboina, West-Vrieslant, Henriete Louyse, Nieu Rotterdam, Wesel, Nassouw, 't Spaens Galjoen, Bergen op Soom, Armuijden en Overschie zeilende uit Straat Soenda naar Goa. Met copie vanden seinbrief., 1644 augustus 12; 270; 1 omslag
  - Copie-Provisioneel verdrag tusschen Joan Maetsuijcker en den onderkoning van Goa, omtrent het publiceren en onderhouden van het Portuseesch-Nederlansch bestand. Met translaat (bis)., 1644 november 10; 271; 1 omslag
  - Publicatie van den onderkoning van Goa betreffende het Portugeesch-Nederlandsch bestand., 1644 december 17; 272; 1 stuk
  - Copie-Protest van Gouverneur-Generaal en raden aan den onderkoning van Goa tegen de vijandelijkheden, in strijd met het Portugeesch-Nederlandsch bestand door Don Phelipe de Mascarenhas tegen de Nederlanders op Ceilon gepleegd., 1643 augustus 5; 273; 1 stuk
  - Copie-Instructie van Claes Cornelissen (Blocq) op het schip West-Vriesland voor den commissaris Vinck en de verdere opperhoofden van de schepen Heemskerck en Bergen op den Zoom in het opzeilen naar Ceilon., 1644 december 5; 274; 1 stuk
  - Copie-Seinbrief voor de schepen Delftshaven en De Hasewindt gaande van Goa's Bare over Ceilon naar Batavia, vastgesteld door Wollebrand Geleynssen de Jongh en andere opperhoofden dier schepen., 1644; 274A; 1 stuk
  - Copie-Tractaat tusschen Joan Maetsuijcker en den onderkoning van Goa betreffende de limietscheiding op Ceilon. Met translaat., 1645 januari 10; 275; 1 omslag.
  - (Copie?) Instructie voor de schepen Wesel en Overschie gaande van Goa's bare naar Soeratte, vastgesteld op het admiraalschip Amboina., 1644; 276; 1 stuk
  - Instructie van Joan Maetsuijcker voor Claes Cornelissen Bloc als kommandeur over de schepen Arnemuijden, Pau, Heemskerc, Delfshaven, Schelvis, Zeemeeu en Rensburgh gaande van Ceilon naar de Golf van Perzië. Met copie., 1645 februari 2; 276A; 1 omslag
  - Acte waarbij Wollebrand Geleynssen de Jongh door Joan Maetsuijcker wordt aangesteld tot kommandeur van de schepen Arnmuijden, Pau, delfshaven, Zeemeu en Bergen gedurende hun aanstaande reis., 1645 februari 8; 276B; 1 stuk
  - Seinbrief voor de schepen Bergen op den Zoom, Delffshaven en Zeemeu zeilende van Negombo langs Koromandel, Cochim en Goa naar Wingurla, vastgesteld op het schip Bergen op den Zoom. Met copie., 1645 februari 13; 277; 1 omslag
  - (Copie?) Seinbrief voor de schepen Armuijen, Paeuw, Heemskerck, Delfshaven en Zeemeeuw gaande van Wingurla naar Perzië, vastgesteld op het schip Delffshaven., 1645 maart 22; 277A; 1 stuk
  - Copie-Resolutiën genomen door den kommandeurs Claes Cornelissen Blocq en den Raad zijner bijhebbende schepen., 1645 mei 16-1645 juni 13; 277B; 1 omslag
  - Minuut-Brieven van Wollebrand Geleynssen de Jongh aan verschillende personen uit Batavia, het schip Nieuw-Rotterdam vóór Goa, Porpandesijn (Panjim) bij Goa, Negombo, het schip Bergen op den Soom, het schip Delfshaven voor Wingurla en bij Daman., 1644 juni 27-1645 april 5; 278; 1 omslag
    Gemerkt: nº 1-12,14-16.
  - Brieven aan Wollebrand Geleynssen de Jongh uit Soeratte van Arent Baerenssen en Cornelis Weijlandt., 1645 maart 18-1645 april 9; 279; 1 omslag
- Directeur van Compagnie's handel in Perzië. 1645-1647.
  - Dagregister gehouden door den schipper van het schip De Zeemeeuw Claes Janssen Speelman op de reis van Lareek naar Gamron., 1645 october 25-1645 november 4; 280; 1 stuk
    Fol. 2V-3: gefacsimileerd in
    Grote Atlas van de Oost-Indische Compagnie deel VI pp. 60-61
    Fol. 3V-4: gefacsimileerd in
    Fol. 4V-5: gefacsimileerd in
    Fol. 5V-6: gefacsimileerd in
  - Copie-Dagregister gehouden door Cornelis Corneliss. Roobacker op de reis van de schepen Delffshaven en De Schelvis van Gamron naar Bassora en terug., (1645) juni 28-(1645) october 5; 280A; 1 stuk
    Bevat:
    - voorblad van het 'Journael ofte Dachregister vande Voijagie gedaen door den Commandeur Abel Janssen Tasman met de jachten Limmen, Zeemeeuw ende 't galioot de Haasewint langs de Custe van Nova Guinea ende 't onbekende Suijtlant 1644 geannoteert door Crijn Hendricxsen de Ratte opperstierman opt jacht de Zeemeeuw'
    - scheepsjournaal van het jacht Zeemeeuw door NN: reis van Batavia naar Goa (9 sep 1644 - 2 nov 1644) [in Goa komt Geleynssen de Jongh aan boord]
    - vervolg scheepsjournaal van het jacht Zeemeeuw door NN: reis in Indase en Ceylonse wateren (11 nov 1644 - 1 apr 1645)
    - vervolg scheepsjournaal van het jacht Zeemeeuw door NN: reis van Chaul naar Gamron (2 apr 1645 - 12 mei 1645)
    - vervolg scheepsjournaal van het jacht Zeemeeuw door NN: aanval op fort Kismis (9-13 jun 1645) en scheepsbewegingen in de Straat van Hormus (14 jun 1645 - 25 aug 1645)
    - 'Journael ofte dach-Register vande voyagie gedaen naer Bassora, gelegen Inde Rieviere Eupharates met de jachten Delffshaven nevens de Schelvis' door Cornelis Corneliss Roobacker (28 jun 1645 - 5 okt 1645).
    Deels uitgegeven door A. Hotz in Tijdschrift "Aardrijkskundig Genootschap", 2de serie XXIV blz. 289 e.v.
  - Dagregister gehouden door Dirck Cornelissen Staen, schipper van het schip De Schelvis, op de reis van Gamron naar Bassora. (Copie?), 1645 juni 28-1645 juli 29; 280B; 1 stuk
  - Dagregister gehouden door Michiel Willemsz., opperstuurman van het schip De Schelvis, op de reis van Lareek naar Bassora. (Copie?)., (1645) juni 28-(1645) juli 29; 280C; 1 stuk
  - Register van de resolutiën en vonissen genomen en gewezen op het schip Delffshaven op de reis naar Bassora en te Bassora zelve., 1645 juli 19-1645 september 18; 280D; 1 stuk
  - Dagregister gehouden door den onderkoopman Abraham Mathijsz. van Rythoven op het schip De Pauw gedurende de reis van Gamron naar Bassora en terug en tijdens zijn verblijf te Bassora., 1646 mei 10- 1646 december 31; 280E; 1 stuk
  - Seinbrief voor schepen Delffshaven en de Paeu gaande van Gamron naar Bassora., 1646 mei 11; 280F; 1 stuk
  - Register van resolutiën en vonnissen genomen en gewezen op de schepen Delffshaven en De Pauw en het Nederlandsch comptoir te Bassore., 1646 juli 9-1646 december 11; 280G; 1 stuk
  - Copie-Acte waarbij Nicolaes Verburgh en Willem Bastincq door Gouverneur-Generaal en Raden worden aangewezen om met den Shah van Perzië te gaan onderhandelen over vergoeding van de schade te voren aan de Compagnie in Perzië toegebracht en het herstellen van de vriendschappelijke betrekkingen., 1646 september 1; 280H; 1 stuk
  - Instructie van Wollebrand Geleynnsen de Jongh voor Jan de Conincq als opperhoofd met de schepen Delffshaven en De Paeu gaande van Gamron naar Bassora tot voortzetting van de handel aldaar., 1646 mei 9; 280I; 1 stuk
  - Confessie van Jan Cornelissen voorheen boekhouder op het schip Heemskerke wegens de bedriegelijke handelingen door hem in het stellen van de scheepssoldijboeken gepleegd., 1645 september 23; 280J; 1 stuk
  - Klad-Aanteekeningen van verhooren enz. betreffende het wangedrag en plichtsverzuim van den onderkoopman Jan de Cooninq te Gamron., 1646; 281; 1 omslag
  - Copie-Request van Dircq Sarcerius c.s. aan den bassia van Bassora om handelsvrijheden. Met de beschikkingen van den bassia. (bis)., 1645 juli 31; 281A; 1 omslag
  - Translaat-Capitulatie door den Shah van Perzië aan de Compagnie verleend., 1647 maart 21; 281B; 1 stuk
  - Translaat-"Commandement" door de shah Abbas aan de Compagnie verleend., 1647 april; 282; 1 stuk
  - "Copia-briefboeck der becoomen missiven uijt verscheijde quartieren concernerende d'E. Compagnie's negotie als andere saecken... opt Nederlants comptoir Gamron"., 1644 augustus 9-1646 december 24; 283; 1 deel
    De volgorde der brieven is niet zuiver chronologisch. Hierin brieven van Carel Constant en Geleynssen uit Gamron en elders aan Gouverneur-Generaal en Raden; Arnold Heussen te Paleakatte; Bartholomeus de Gruijter en Pieter Syme;- voorts brieven aan Constant van Jan van Elseracq uit Desima; François Caron uit Formosa; Cornelis Weijlandt en Arent Barentssen uit Soeratte; Hendrick van Lochorst uit Spahan;- brieven van Geleynssen van Dircq Sarcerius c.s. uit Bassora: Gouverneur-Generaal en Raden; Pieter Anthonisz. Overtwater uit Desima; François Caron uit Formosa; Geleijn Jochemsz. uit Laar; Bartholomeus de Gruijter en Pieter Sijme uit Mazulipatnam; Arent Barentssen en Cornelis Weijlandt uit Soeratte; Willem Bastincq, Carel Constant, Leonard Winnincx en Hendrick van Lochorst uit Spahan; Cornelis van Sanen uit Wingurla; Claes Cornelissen Blocq- brieven aan Claes Cornelissen Blocq van Dircq Sarcenius c.s. uit Bassora; Pieter Theunissen de Jonge uit Larika; Hendrick van Lochorst uit Spahan;- aan Cornelis van Sanen te Wingurla van Joan Maetsuijcker uit Negombo;- aan de Zeventien van Dircq Sarcerius c.s. uit Bassora.
  - "Briefboeck van verscheijde soo becoomen als versonde brieven als formannen int Persiaens geschreven ende int Nederlants getranslateert"., 1645-1646; 100
    Voorheen inv.nr. 283*
    Hierin ook vroegere stukken over 1638-1643, te vinden in nummer 100 en 159*.
  - "Briefboeck vant gepasseerde weegen des E. Compagnies negotie int rijck van Persia"., 1645 october 22-1646 april 6; 102
    Voorheen inv.nr. 283**
    Hierin copie-brieven van Geleynssen aan den Gouverneur van Bassora; Gouverneur-Generaal en Raden; den Directeur-generaal te Batavia; Joan Thijssen op Ceilon; Arnols Heussen te Paleakatte, den shah en rijksvertrouwder van Perzië; Arent Barentssen te Soeratte; Cornelis van Sanen te Visiapoer; Willem Bastinck en Hendrick van Lochorst; Dircq Sarcerius, Gillis van Dulcken en Nicolaes van der Cappen; Joan Maetsuijcker; Crijn Claessen Stercq; Gerard Harpors; de Zeventien; Joan Vlasblom en Guilielmus Bollius; Joost Dircksen; Leonard Winnincx; Dircq Schoorl; Hendrick van Thuijnene. Voorin bevinden zich eenige vroegere brieven van Geleynssen en stukken betreffende het comptoir Agra over 1637-1632, te vinden in nummer 102.
  - Copieboek van brieven ontvangen te Gamron. Met inhoudstafel., 1645 november 18-1646 december 31; 284; 1 deel
    Hierin brieven van Leonard Winnighs uit Bassora aan de Zeventien; van Gouverneur-Generaal en Raden aan den onderkoning van Goa, Arnold Heussen te Paleakatte, Isaacq Moerdijck in Siam, Arent Barentssen te Soeratte en Cornelis van Zanen te Wingurla; van Cornelis Weijlandt uit Batavia aan Arnold Heussen te Soeratte; van de opperkooplieden in Bengalen aan den Raad van Indië en Arnold Heussen te Soeratte; van Joan Thijssen uit Gale aan Gouverneur-Generaal en Raden en aan Arent Barentssen te Soeratte; van Arnold de Vlamingh van Outshoorn uit Malakka aan Arent Barentssen te Soeratte; van Jeremias van Vliet uit Malakka aan Gouverneur-Generaal en Raden, van de residenten te Mazulipatnam aan Atent Barentssen te Soeratte; van die te Mokka aan denzelfde; van Arnold Heussen uit Paleakatte aan Gouverneur-Generaal en Raden; de residenten in Bengalen, Isbrant van Swaenswijck in Pegu en Arent Barentssen te Soetratte; van Isaacq Moerdijck uit Siam aan Arent Barenssen te Soeratte; var. Arent Barentssen uit Soeratte aan de residenten te Bassora, de opperkooplieden te Mazulipatnam en Carel Constant in Perzië; van Willem Bastincq uit Spahan aan de Zeventien; van Cornelis van Zaanen uit Wingurla aan Gouverneur-Generaal en Raden.
  - Copieboek van brieven door Wollebrand Geleynssen de Jongh ontvangen uit Bassora van Jan de Coninck, A. Matthijsz. van Rijthoven en Joachum van Neck., 1646 juni 28-1646 october 21; 284A; 1 deel (fragment)
  - Copie-Translaat-Brieven van Wollebrand Geleynssen de Jongh aan den bassia, gouverneur en sabandhaar van Bassora en aan Jean de Coninck, A. Matthijsz. van Riethoven en Joachum van Neck (aldaar?)., 1646 mei 9-1646 september 4; 284B; 1 omslag
    De brief van 4 september 1646 is mede onderteekend door Dircq Sarcerius.
  - Brieven aan Wollebrand Geleynssen de Jongh uit Batavia van den Gouverneur-Generaal Antonio van Diemen, Gouverneur-Generaal en Raden, Joan Maetsuijcker en Carel Constant., 1642 september 15-1646 november 2; 284C; 1 omslag
  - Brieven aan Wollebrand Geleynssen de Jongh:, 285-288
    - uit Chaul van Tristo de Ataide. 1645 april 5, 285; 1 stuk
      Of deze brief aan Geleynssen is gericht blijkt niet met zekerheid.
    - uit het jacht Rensburgh voor Gamroon van Claes Cornelissen (Blocq). 1645 april 22-1645 mei 9, 286; 1 omslag
    - uit ? en uit het schip Arnemuijden van Carel Constant. 17 juni 1645-10 juli 1645, 286A; 1 omslag
    - uit Sieras van Claes Cornelissen (Blocq). 1645 juli 24, 286B; 1 stuk
    - uit Bassora van Dirck Sarcerius, Gillis van Dulcken, Nicolaes van der Cappen, Jan de Conink, A. Matthijsen van Rijthoven en Joachim van Neck. 1645 augustus 8-1646 october 29, 286C; 1 omslag
    - uit Spahan van Nicolaes Verburch, Willem Bastyncq en Jan Martsz. Ham. 1647 april 9-1647 mei 12, 287; 1 omslag
    - uit Swallei Marijn van William Fremlen. ? februari 28, 288; 1 stuk
  - Brieven aan Carel Constant, directeur van 'sCompagnie's handel in Perzië:, 289-291
    - Brieven aan François Caron c.s.. 1644 november 29, 289; 1 stuk
    - uit Soeratte van Cornelis Weijlandt en Arent Barentssen. 1645 maart 19-1545 april 23, 290; 1 omslag
    - uit Spahan van Boudewijn van Lochorst. 1645 juni 13, 291; 1 omslag
  - Copie-Brieven van H. Boudeijn van Lockhorst uit Spahan aan Claes Cornelissen Blocq., 1645 juni 20-1645 juli 14; 291A; 1 omslag
  - "Extract nopende d'Christenrijcxe novas uijt seeckere Latijnse brieven dato 10en julio (1645) en 4en september (1645) uijt Bagadeth geschreven"., 291B; 1 stuk
    "Ontfangen van Bassura den 4den october bijt jacht Delffshaven in Gamron".
  - Copie-Brieven van Dircq Sarcerius, Gilles van Dulcken en Nicolaes van der Cappen uit het schip Delffshaven aan den sabandhaar en bassia van Bassora., 1645 juli 30; 291C; 1 omslag.
  - Copie-Brief van Dircq Sacherius, Gilles van Dulcken en Nicolaes van der Cappen te Bassora aan de Zeventien., 1645 augustus 9 (bis); 292; 1 omslag
  - Copie-Brieven van Dircq Sarcerius, Gillis van Dulcken en Nicolaes van der Cappen uit Bassora., 292A-292B
    - aan de kooplieden Godia Abdul enz. te Sieras en Spahan (bis). 1645 augustus 2, 292A; 1 omslag
    - aan Claes Cornelisz. van der Blocq, kommandeur der vloot van offensie in de Perzische Golf (bis). 1645 augustus 31, 292B; 1 omslag
  - Translaat-Brief van shah Abbas aan Gouverneur-generaal en Raden., 1647 april; 293; 1 stuk
  - Copie-Resolutiën van Directeur en Raden te Soeratte, overgezonden aan het comptoir Gamron., 1645 october 27-1645 december 13; 294; 1 omslag.
  - Register van de facturen der koopmanschappen te Gamron ontvangen en van daar verzonden., 1645 maart 28-1647 mei 16; 92
    Voorheen inv.nr. 294*
    In hetzelfde deel Facturen van 1636, 1640-1643 (zie nummers 92 en 222*), alsmede copie-inventarissen van Compagnie's koopwaren, contanten, uitsaande schulden, capitulatiebrieven enz. onder de directie van Perzië berustende bij de overdracht van het directeurschap resp. door Wollenbrand Geleynssen de Jongh aan Carel Constant en door Carel Constant aan Wollenbrand Geleynssen de Jongh in 1643 en 1645 te vinden in nummer 92.
  - "Notitie van tgeneuyt den treijn voor Ceylon gescheept is int schip De Vrede gaende van hier over Punto Gale naer Masulipatnam"., 1645 juli 23; 295; 1 stuk